【裁判字號】    98,親,57
【裁判日期】    990423
【裁判案由】    否認子女
【裁判全文】
臺灣新竹地方法院民事判決                98年度親字第57號
原      告  甲○○
被      告  乙○○
兼上列一人
法定代理人  丁○○
訴訟代理人  丙○○
上列當事人間請求否認子女事件，本院於中華民國99年4月14日
言詞辯論終結，判決如下：
    主  文
確認被告乙○○非被告丁○○與原告所生之婚生子女。
訴訟費用新臺幣仟元由被告負擔。
    事實及理由
一原告方面：
(一)聲明：如主文所示。
(二)陳述：原告與被告丁○○於民國89年6月15日結婚，嗣於同年1
  0月12日離婚。婚姻關係存續期間，原告與被告丁○○並未發
  生關係，婚後雙方亦未有聯絡，然因原告父親於98年6月1日死
  亡，原告赴戶政事務所辦理除戶登記時，竟然發現原告戶籍欄
  記事部分有一名子女即被告乙○○，令原告大為意外，是被告
  乙○○顯非原告與被告丁○○所生之婚生子女，爰依民法第10
  63條第2項及第3項之規定提起本件訴訟，請求確認被告乙○○
  非被告丁○○自原告受胎所生之婚生子女等語。
二被告方面：
  對被告乙○○非被告丁○○自原告受胎所生之婚生子女部分沒
  有意見。
三本院之判斷：
(一)按妻之受胎，係在婚姻關係存續中者，推定其所生子女為婚生
  子女。前項推定，夫妻之一方或子女能證明子女非為婚生子女
  者，得提起否認之訴。前項否認之訴，夫妻之一方自知悉該子
  女非為婚生子女，或子女自知悉其非為婚生子女之時起二年內
  為之。民法第1063條第1、2項分別定有明文。
(二)經查：
1.原告與被告丁○○於89年6月15日結婚，嗣於89年10月12日離
  婚，而被告乙○○係90年7月31日出生，有戶籍謄本在卷可參
  ，自堪信為真實。因此，被告丁○○懷被告乙○○之受胎期間
  ，既係在其與原告之婚姻關係存續中，則依法自應推定被告乙○○為原告與被告丁○○之婚生子。
2.次查，被告乙○○非被告丁○○自原告受胎所生之事實，業經
  原告到庭陳述綦祥，並為被告所不爭執，且經本院囑託法務部
  調查局對原告及被告乙○○所作之親子鑑定，其鑑定結果認「
  依據遺傳法則，乙○○之DNA STR型別計有D21S11、D13S317、
  D18S51及FGA等4項型別與甲○○之相對應型別均矛盾，研判甲○○不可能為乙○○之生父。」等情，有該局99年2月26日調
  科肆字第09900080980號函暨檢附之DNA型別檢驗結果及比對紀
  錄表附卷可參，足見原告主張被告乙○○非原告自被告丁○○
  處受胎所生之事實，堪信為真正。
3.綜上，被告乙○○非原告與被告丁○○所生之婚生子一節，既
  經證明，是以，原告於知悉被告乙○○非其與被告丁○○之婚
  生子之時即98年6月1日起2年內，依法提起本件訴訟，洵屬有
  據，應予准許。
四訴訟費用負擔之依據：民事訴訟法第78條。
中    華    民    國    99    年    4    月     23    日
                      家事法庭法  官  謝永昌
以上正本係照原本作成。
如不服本判決，應於判決送達後20日之不變期間內，向本院提出
上訴狀。
中    華    民    國    99    年    4    月     23    日
                              書記官  張淑芬

司法院資訊處製作；財團法人民間司法改革基金會備份。
